臺灣板橋地方法院刑事判決　　　　　　　　　　　　九十一年度易字第二四六八號
　　公　訴　人　臺灣板橋地方法院檢察署檢察官
　　被　　　告　甲○○　男二十.
右列被告因竊盜案件，經檢察官提起公訴（九十一年度偵字第一三四六三號），本院
判決如左：
    主  文
甲○○共同竊盜未遂，處有期徒刑肆月，如易科罰金，以佰元折算壹日。
    事  實
一、甲○○曾於民國八十五年間犯竊盜案，經本院判處有期徒刑二年六月，緩刑五年
    ；八十六年間又犯強盜案，經臺灣高等法院判處有期徒刑四年，並經檢察官聲請
    撤銷竊盜案之緩刑宣告，而自八十七年二月九日起執行有期徒刑四年，自九十年
    八月一日起接續執行有期徒刑二年六月，於九十一年二月二十五日假釋（於本件
    未構成累犯）。詎甲○○不知於假釋期間內檢束行止，於九十一年七月二十二日
    凌晨五時許，由丙○○（另由檢察官偵查中）騎乘竊得之ＦＡＲ－二六○號贓車
    搭載甲○○，行經臺北縣泰山鄉○○路二十三之三號前，見乙○○所有之車號Ｅ
    Ａ－○四二三號小貨車停放該處無人看管，認有機可趁，二人竟基於意圖為自己
    不法所有之犯意聯絡，由丙○○在路口把風，甲○○則著手拉啟該車之車門把手
    ，欲進入竊取財物，適有員警上班途中經過，見狀喝止甲○○，並去電通報服勤
    人員，甲○○乃罷手而未竊得任何財物，丙○○則急忙騎車逃去。嗣甲○○為通
    報前來之巡警當場逮捕，並訊知上情。
二、案經臺北縣政府警察局新莊分局報請臺灣板橋地方法院檢察署檢察官偵查起訴。
    理  由
一、訊據被告甲○○矢口否認上開犯行，辯稱：伊不認識丙○○，當時伊自家中散步
    至泰山鄉某處，被員警攔下之後帶回警局刑求，並栽贓說伊行竊，其實伊並未下
    手行竊云云。經查：證人即員警姜志聰到庭證稱：本件是我同事上班途中發現被
    告在路邊扳一輛汽車的車門，我同事馬上聯絡警局，我正好在巡邏所以就馬上過
    去處理，我到現場時，甲○○從車旁出來，辯稱什麼都沒有做，但因我同事有看
    到另一個人騎機車跑掉，於是我們將被告帶回警局訊問；被告在警察局中承認他
    本來要偷車內財物，我們並無刑求；又我們若要陷害甲○○，大可將轄區竊案推
    給甲○○，並無必要對其刑求等語（見本院九十一年九月二十七日訊問筆錄）。
    經本院調取甲○○於九十一年七月二十二日在臺灣臺北看守所之內外傷紀錄表，
    據該紀錄表所載被告當時身上並無任何傷勢，僅其自述有被毆打，導致腹部疼痛
    ，足見被告所辯在警局曾遭刑求，僅係事後託詞，與客觀事證不符，不足採信。
    又被告係著手開啟車門之際，為前往上班途中之員警發現而阻止，並為通報前來
    之巡警當場逮捕，被告雖仍辯稱：不認識丙○○、僅散步經過云云。惟衡以常情
    ，若被告並無下手行竊之意思，則員警阻止其開啟車門時，為何在旁把風之丙○
    ○立即騎車逃去？又當時為凌晨五時許，被告豈有可能於凌晨時分即自新莊市家
    中外出，徒步行走到泰山鄉○○路。且員警與被告毫無怨隙，豈會無故將其帶回
    警局刑求後並陷之於罪？足見被告所辯多與事實不符，應係飾卸之詞，不足採信
    。而本件被告既係現行犯為警阻止並逮捕，又被告於警訊時之自白與事實相符，
    且出於任意，業據調查論述如前，綜以上開事證，足認被告犯行明確，應依法論
    處。
二、本件被告與丙○○物色下手對象後，由丙○○在旁把風，被告著手拉啟乙○○所
    有之小貨車車門之際，即為員警發現阻止而不遂，核被告所為，係犯刑法第三百
    二十條第三項、第一項之竊盜未遂罪。被告與丙○○間就前開犯行，有犯意聯絡
    及行為分擔，應論以共同正犯。被告本於不法所有意圖，著手為竊盜之密接行為
    ，僅因外力阻止而不遂，為未遂犯，應按既遂犯之刑減輕之。爰審酌被告甫因所
    犯竊盜罪、強盜罪宣告之有期徒刑接續執行中，自九十一年二月二十五日假釋，
    現仍於假釋期內，有臺灣高等法院檢察署刑案紀錄簡覆表、臺灣高等法院被告全
    國前案紀錄表在卷可稽，其不知於假釋期間檢束行止，復犯本罪，於犯案後又圖
    飾詞狡辯，更恣指員警刑求、誣陷，顯無悔意，惟衡其並未得手任何財物，及其
    犯罪手段、動機等一切情狀，量處如主文所示之刑，並諭知其如易科罰金之折算
    標準。
據上論斷，應依刑事訴訟法第二百九十九條第一項前段，刑法第二十八條、第三百二
十條第三項、第一項、第二十六條前段、第四十一條第一項前段，罰金罰鍰提高標準
條例第一條前段、第二條，判決如主文。
本案經檢察官楊四猛到庭執行職務。
中      華      民      國    九十一    年      十      月    二十五    日
                                  臺灣板橋地方法院刑事第六庭
                                          法  官  林漢強
右正本證明與原本無異。
如不服本判決，應於判決送達後十日內，向本院提出上訴狀。
                                          書記官  黃大千
中      華      民      國    九十一    年      十      月    二十五    日
附錄本案論罪科刑所用法條全文：
刑法第三百二十條
意圖為自己或第三人不法之所有，而竊取他人之動產者，為竊盜罪，處五年以下有期
徒刑、拘役或五百元以下罰金。
意圖為自己或第三人不法之利益，而竊佔他人之不動產者，依前項之規定處斷。
前二項之未遂犯罰之。
